【裁判字號】    95,抗,4
【裁判日期】    950116
【裁判案由】    假扣押
【裁判全文】
臺灣高等法院臺南分院民事裁定  95年度抗字第4號
    抗  告  人  乙○○
上列抗告人因與相對人甲○○○○ ○○○○○○○ ○○○○○○○間假扣押事件，
對於中華民國九十四年九月五日臺灣臺南地方法院所為裁定（九
十四年度裁全字第四四一二號），提起抗告，本院裁定如下：
      主      文
抗告駁回。
抗告訴訟費用由抗告人負擔。
      理      由
一、按債權人就金錢請求或得易為金錢請求之請求，欲保全強制
    執行，如就債務人應受之損害，已供法院所定之擔保者，得
    為假扣押，民事訴訟法第五百廿二條第一項、第五百廿六條
    第二項定有明文。
二、本件債權人即相對人主張對於抗告人及原裁定同案債務人怡
    洋企業份有限公司有新台幣三百二十六萬六千五百元之定金
    返還及侵權行為損害賠償之債權，聲請為假扣押，原裁定依
    首開規定命供擔保後為假扣押，並無不合。
三、抗告人主張略以：相對人於原法院提出釋明之傳真信函、收
    款確認書及匯款單據，均與伊無關，相對人亦未就其請求為
    其他釋明，原裁定認相對人提出上開文件已有相當釋明者，
    即有未合，爰提起抗告，求為將原裁定關於抗告人部分予以
    廢棄等語。惟查：相對人於原法院已提出由抗告人簽名其上
    之傳真文件為證乙節，為抗告人於本院行準備程序時所不爭
    ，復自陳與相對人有交易上之連繫行為等語，此有本院準備
    程序筆錄在卷可按；雖抗告人抗辯相對人無法證明抗告人有
    何詐欺之侵權行為事實云云，惟此等實體事由是否成立，原
    應由相關當事人循民事訴訟程序解決；是抗告人抗辯相對人
    並無民事之返還定金及損害賠償請求權者，縱令屬實，係屬
    實體上之問題，應待本案訴訟解決，如本案尚未繫屬者，抗
    告人自得依民事訴訟法第五百二十九條第一項規定，聲請命
    假扣押之法院命相對人即債權人於一定期間內起訴；如相對
    人即債權人不於法院所命期間內起訴，抗告人非不得依同條
    第二項規定聲請命假扣押之法院撤銷假扣押裁定；其據以對
    原裁定聲明不服，提起抗告，不能認為有理由，應予駁回。
四、據上論結，本件抗告為無理由，依民事訴訟法第四百九十五
    條之一第一項、第四百四十九條第一項、第九十五條、第七
    十八條，裁定如主文。
中    華    民    國    95    年    1    月    16    日
                    民事第二庭
                                審判長法  官  丁  振  昌
                                      法  官  李  素  靖
                                      法  官  李  文  賢
上為正本係照原本作成。
如不服本裁定，僅得於收受本裁定正本送達後10日內以適用法規
顯有錯誤為理由，向本院提出再抗告狀（須附繕本一份及繳納再
抗告裁判費新台幣1千元)，並經本院許可後始可再抗告於最高法
院。
中    華    民    國    95    年    1     月    16    日
                                      書記官  劉  清  洪
【附記】
民事訴訟法第495條之1第2項準用同法第466條之1第1、2項規定
：
I對於第二審判決上訴，上訴人應委任律師為訴訟代理人。但上
  訴人或其法定代理人具有律師資格者，不在此限。
II上訴人之配偶、三親等內之血親、二親等內之姻親，或上訴人
  為法人、中央或地方機關時，其所屬專任人員具有律師資格並
  經法院認為適當者，亦得為第三審訴訟代理人。
                                                 K


司法院資訊處製作；財團法人民間司法改革基金會備份。
